【裁判字號】    97,上訴,1832
【裁判日期】    980122
【裁判案由】    違反毒品危害防制條例
【裁判全文】
臺灣高等法院高雄分院刑事判決        97年度上訴字第1832號
上  訴  人
即  被  告  乙○○
上列上訴人因違反毒品危害防制條例案件，不服臺灣屏東地方法
院97年度訴字第1078號中華民國97年9 月24日第一審判決（起訴
案號：臺灣屏東地方法院檢察署97年度毒偵字第1178號），提起
上訴，本院判決如下：
     主  文
上訴駁回。
     事  實
一、乙○○前因施用第一級毒品案件，經原審以94年度毒聲字第
    657 號裁定送觀察、勒戒後，認無繼續施用毒品之傾向，嗣
    於民國95年5 月2 日執行完畢釋放，並經臺灣屏東地方法院
    檢察署檢察官以94年度毒偵字第2427號、95年度毒偵字第18
    6 號、95年度毒偵字第686 號於同年月4 日為不起訴處分確
    定。又於96年間，因施用第一級毒品案件，經臺灣高雄地方
    法院以95年度訴字第4503號判決處有期徒刑6 月確定，經減
    為有期徒刑3 月，於97年2 月8 日縮刑期滿執行完畢。詎仍
    不知戒除毒癮，復基於施用第一級毒品海洛因之犯意，於97
    年6 月6 日7 時許，在屏東縣新園鄉○○村○○路260 號住
    處，以將海洛因加水置於針筒內後注射之方式，施用海洛因
    1 次。嗣於同日14時05分許，在屏東縣竹田鄉○○村○○道
    路上，因行跡可疑為警盤查，當場扣得乙○○自行交出之海
    洛因殘渣袋乙只，並經其同意採尿送驗結果呈嗎啡陽性反應
    ，始悉上情。
二、案經屏東縣政府警察局屏東分局報告臺灣屏東地方法院檢察
    署檢察官偵查起訴。
     理  由
一、前揭犯罪事實，業據上訴人即被告乙○○於警詢、偵訊及原
    審審理時坦承不諱，並有照片4 張（見警卷第27頁）及扣案
    之殘渣袋1 只可資佐證；被告為警查獲並經警扣得上開殘渣
    袋等情，復經證人甲○○於本院97年12月18日審理時結證其
    與被告一起施用海洛因後丟掉殘渣袋，被警員扣獲等情屬實
    。而被告為警查獲後所排放之尿液經採樣送驗，以酵素免疫
    分析法檢驗及氣相層析質譜儀法確認檢驗結果，於鴉片類呈
    陽性反應，則有屏東縣警察局屏東分局毒品案件涉嫌人尿液
    採證編號姓名對照表及臺灣檢驗科技股份有限公司97年6 月
    24 日 出具之濫用藥物尿液檢驗報告附卷足稽（見警卷第21
    頁、偵卷第9 頁）；至扣案之殘渣袋1 個，經以薄層色層分
    析法及氣體色層質譜分析法檢驗後，於海洛因呈陽性反應，
    有高雄醫學大學附設中和紀念醫院97年8 月28日0000-000號
    檢驗報告在卷可稽。足見被告之自白與事實相符。自得採為
    認定被告犯罪之證據，事證已臻明確。被告於本院審理時翻
    異前供，辯稱：案發當天伊僅服用美沙冬，並無施用海洛因
    ，扣案之殘渣袋非其所有云云，無非事後卸責之詞，不足採
    信，犯行堪以認定。
二、被告前因施用第一級毒品案件，經原審以94年度毒聲字第65
    7號裁定送觀察、勒戒後，認無繼續施用毒品之傾向，嗣於
    民國95年5月2日執行完畢釋放，並經臺灣屏東地方法院檢察
    署檢察官以94年度毒偵字第2427號、95年度毒偵字第186 號
    、95年度毒偵字第686號於同年月4日為不起訴處分確定。又
    於96年間，因施用第一級毒品案件，經臺灣高雄地方法院以
    95年度訴字第4503號判決處有期徒刑6月確定，經減為有期
    徒刑3月，於97年2月8日縮刑期滿執行完畢等情，有臺灣高
    等法院被告前案紀錄表在卷可稽。被告於前案施用第一級毒
    品案件，經觀察勒戒執行完畢釋放後，5年以內再犯本件施
    用第一級毒品之罪，自應依法論科。
三、按海洛因屬毒品危害防制條例第2 條第2 項第1 款規定之第
    一級毒品，核被告所為，係犯同條例第10條第1 項之施用第
    一級毒品罪。被告施用海洛因前後持有第一級毒品之低度行
    為，為其施用之高度行為所吸收，不另論罪。被告有如犯罪
    事實項下所載之前科紀錄，有臺灣高等法院被告前案紀錄表
    1 份附卷可稽，其於徒刑執行完畢後5 年內，故意再犯本案
    有期徒刑以上之罪，為累犯，應依刑法第47條第1 項規定，
    加重其刑。
四、原審因而適用毒品危害防制條例第10條第1項、第18條第1項
    前段，刑法第11條、第47條第1項規定，並審酌被告曾因犯
    施用毒品案件，經送觀察勒戒及判刑確定，仍不知戒絕，又
    觸犯本件犯行，戕害己身，顯示其定力不足、意志不堅、易
    受外界誘惑，惟犯後坦承犯行，態度良好，併其之生活狀況
    、品行、智識程度等一切情狀，量處有期徒刑7月，並認扣
    案之殘渣袋1個，因其內殘留微量毒品海洛因難以析離，爰
    依毒品危害防制條例第18條第1項前段，不問屬於犯人與否
    ，諭知沒收銷燬。經核原判決認事用法並無不合，量刑亦屬
    適度，被告上訴意旨，仍執前詞，否認犯罪，指摘原判決不
    當，為無理由，應予駁回。
據上論斷，應依刑事訴訟法第368條，判決如主文。
本案經檢察官王登榮到庭執行職務
中    華    民    國    98    年    1    月    22    日
                 刑事第九庭    審判長法  官  莊秋桃
                                     法  官  裕斗
                                     法  官  謝宏宗
以上正本證明與原本無異。
如不服本判決應於收受本判決後10日內向本院提出上訴書狀，其
未敘述上訴理由者，並得於提起上訴後10日內向本院補提理由書
狀（均須按他造當事人之人數附繕本）「切勿逕送上級法院」。
中    華    民    國    98    年    1    月    23    日
                                     書記官  蘇恒仁
附錄本判決論罪科刑法條：
毒品危害防制條例第10條第1項：
施用第一級毒品者，處 6 月以上 5 年以下有期徒刑。


司法院資訊處製作；財團法人民間司法改革基金會備份。
